

# FLORENTINO RAMÍREZ BALDERAS

INGENIERO EN DESARROLLO Y GESTIÓN DE SOFTWARE

# PERFIL PERSONAL

Soy un ingeniero en desarrollo de software altamente capacitado y motivado, con una amplia experiencia en el desarrollo de aplicaciones móviles y web, así como en el diseño y mantenimiento de bases de datos y sistemas de gestión de contenido. Me dedico a explorar y aprender nuevas habilidades para seguir creciendo profesionalmente mantenerme У actualizado en las últimas tendencias y tecnologías del mundo del desarrollo de software.

### CONTACTO

Santiago de Querétaro

framirezbal@gmail.com

(418) 143 94 47

in framirezbal

https://framirez-23.web.app/

### HABILIDADES

### Técnicas:

• Lenguajes de programación:

Java	60%
C#	60%
Python	65%
Php	75%
JavaScript	75%

• Gestores de Bases de datos:

SqlServer	60%
MySql	70%
MongoDB	70%

### **Aptitudes:**

Excelente comunicación, paciencia, trabajo en equipo, resolución de problemas, adaptación al cambio.

### IDIOMAS

### Español: nativo.

**Inglés:** nivel básico según el Marco Común Europeo de Referencia A2+.

# EDUCACIÓN

Técnico Superior Universitario en Tecnologías de la Información y de la Comunicación área Desarrollo de Software Multiplataforma.

Universidad Tecnológica del Norte de Guanajuato (UTNG) (2019 - 2021). Dolores Hidalgo Cuna de la Independencia Nacional, Gto.

Ingeniero en Tecnologías de la Información y de la Comunicación área Desarrollo y Gestión de Software.

Universidad Tecnológica del Norte de Guanajuato(UTNG) (2021 - 2023). Dolores Hidalgo Cuna de la Independencia Nacional, Gto.

# EXPERIENCIA UNIVERSITARIA

MARZO 2021

### **Hackathon AWS-Mentefactura-Gto-Challenge**

(DOLORES HIDALGO,GTO) FULL STACK DEVELOPER

Programación y creación de un sitio para los aeropuertos del futuro.

### EXPERIENCIA LABORAL

DE MAYO 2021 A AGOSTO 2021 (EL MÁRQUEZ, QRO)

#### **Vision Consulting.**

DEVELOPER JUNIOR, BACK-END DEVELOPER

Automatización y obtención de datos para la medición de rentabilidad en proyectos, proveer información de desvió, identificar cambios y factores de riesgo en los proyectos.

• Ing. Walther Grifaldo Zúñiga. MC Architect.

DE ENERO 2023 A ABRIL 2023 (UPTOWN, QRO)

#### **Global Hitss.**

FULL STACK DEVELOPER. OUALITY ASSURANCE

Migración de equipos GPON.

• Ing. Carlos Alejandro Salas Herrera. Líder de proyecto.

### COMPETENCIAS PROFESIONALES

- Implementación de soluciones multiplataforma, en la nube y software embebido en entornos seguros mediante la adquisición y administración de datos e ingeniería de software
- Desarrollo de sistemas de información utilizando frameworks, patrones de diseño y arquitecturas de desarrollo para generar soluciones multiplataforma, en la nube y software embebido.
- Conocimientos en QA (Aseguramiento de Calidad), incluyendo la elaboración de planes de pruebas, la ejecución de pruebas de software, la identificación y reporte de errores y la implementación de soluciones para garantizar la calidad del producto final.

## CERTIFICACIONES Y DIPLOMADOS

- Scrum Fundamentals Certified. Scrum Study. Septiembre 2022.
- Programming Essentials in Python. Cisco Networking Academy. Enero 2021.
- Cloud Computing 101. AWS Educate. Febrero 2021.
- Web Development Engineer. AWS Educate. Febrero 2021.
- Big Data and Analytics. Cisco Networking Academy. Marzo 2021.
- Desarrollo de Apps Móviles. Google Activate. Diciembre 2020.
- Certificación Testing Program en Microsoft Word, Exel, PowerPoint 2019 Academic.
  Octubre 2019.